臺灣板橋地方法院交通事件裁定　　　　　　　　　　九十三年度交聲字第五五六號
　　原處分機關　臺北市交通事件裁決所
　　異　議　人　甲○○
　　即受處分人
右列異議人因違反道路交通管理處罰條例案件，對於臺北市交通事件裁決所於民國九
十三年三月十八日以北市裁三字第裁二二─ＡＣＵ二三二五○六號所為之裁決處分（
原舉發案號：臺北市政府警察局大同分局九十二年十二月三十一日北市警交大字第Ａ
ＣＵ二三二五○六號），聲明異議，本院裁定如左：
    主  文
原處分撤銷。
甲○○不罰。
    理  由
一、原處分意旨略以：異議人即受處分人甲○○於民國九十二年十月二十八日上午九
    時十五分許，駕駛車牌號碼為八Ｄ─八九二號之營業小客車，行經臺北市○○○
    路○段北往南方向內側車道（污水處理廠前）等待紅燈時，因綠燈起步時不慎肇
    事致人受傷而逃逸，經臺北市政府警察局大同分局第七組執勤警員調查後，於九
    十二年十二月三十一日以北市警交大字第ＡＣＵ二三二五○六號違反道路交通管
    理事件通知單舉發。嗣異議人未於應到案日期前依法申訴，經臺北市交通事件裁
    決所認舉發無誤，而於九十三年三月十八日以北市裁三字第裁二二─ＡＣＵ二三
    二五○六號裁決書裁決，依道路交通管理處罰條例第六十二條第一項，裁處異議
    人吊銷駕駛執照，並依同條例第六十七條第一項終身不得考領駕駛執照。
二、異議意旨則略以：事發當時，異議人隨即停車，惟當時現場車潮擁擠，車輛靠邊
    停放不易，且被害人王藝璇跌倒在地並自行起身，因其身著長褲，外觀上無受傷
    跡象，事後亦證實僅係輕微腿、膝擦傷，由外表無從辨識，異議人考量車輛停滯
    過久，恐致交通阻塞而先行離去，故異議人主觀上並無肇事致人受傷之認識，自
    亦無逃逸之行為。況本件異議人涉嫌肇事逃逸之犯行，亦經臺灣士林地方法院檢
    察署檢察官予以不起訴處分確定在案（九十三年度偵字第六四六號），被害人王
    藝璇亦與異議人和解而撤回傷害告訴，故異議人並無本件肇事致人受傷逃逸之事
    實，爰請求撤銷原處分云云。
三、經查：異議人於上開時、地與被害人王藝璇所駕車牌號碼為ＲＥ九─九七一號之
    輕型機車擦撞後，確有將車子暫停後，方駕車離去，且當時雙方均為剛起步，車
    速約均為時速五公里，而被害人受傷部位均在腳部，傷勢輕微，只有右膝挫傷、
    左足、左手擦傷，當時穿有長褲，外觀上無從辨識是否受傷等情，業據被害人王
    藝璇於本件所涉刑事案件即臺灣士林地方法院檢察署九十三年度偵字第六四六號
    公共危險案件中陳述甚明，並有馬偕醫院診斷證明書影本乙紙在卷可按，核與異
    議人之異議意旨相符，則異議人辯稱其於事發當時不知被害人受傷等語，尚堪採
    信。另異議人因本件交通事故所涉前揭刑事案件，亦經上開檢察署檢察官以無積
    極證據證明異議人有肇事致人受傷而逃逸為由（業務過失傷害部分經撤回告訴）
    ，予以不起訴處分確定，有該不起訴處分書一份在卷可憑，足認異議人並無本件
    肇事致人受傷而逃逸之行為。揆諸前揭說明，原處分機關未予詳查，遽依道路交
    通管理處罰條例第六十二條第一項及第六十七條第一項，予以吊銷駕駛執照及終
    生禁考之裁罰，尚有未洽，本件異議為有理由，爰依法撤銷原處分，並為不罰之
    諭知。另駕駛人肇事逃逸係肇事致人受傷後另行起意之行為，與肇事致人受傷之
    行為間並非同一事實之關係，故異議人駕駛汽車是否違反交通規則因而肇事致人
    受傷，而有違反前開條例第六十一條第三項前段之情形，應由原處分機關查明後
    ，另為適法之裁處，附此敘明。
五、據上論斷，應依道路交通案件處理辦法第二十條前段，裁定如主文。
中　　　華　　　民　　　國　　九十三　　年　　　七　　　月　　 三十 　　日
                                    臺灣板橋地方法院交通法庭
                                        法　官 張 紹 省
右正本證明與原本無異。
如不服本裁定，應於送達後五日內向本院提出抗告狀。
                                        書記官 周 雅 玲
中　　　華　　　民　　　國　　九十三　　年　　　七　　　月　　 三十 　　日
